臺灣屏東地方法院刑事判決　　　　　　　110年度易字第536號
公　訴　人　臺灣屏東地方檢察署檢察官
被　　　告　張頌翎


上列被告因詐欺案件，經檢察官提起公訴（109 年度偵字第0000
0 號、110 年度少連偵字第2 號），本院判決如下：
    主  文
張頌翎幫助犯洗錢防制法第十四條第一項之一般洗錢罪，處有期
徒刑參月，併科罰金新臺幣壹萬元，罰金如易服勞役，以新臺幣
壹仟元折算壹日。
    事  實
一、張頌翎已預見將金融帳戶提款卡、密碼交予他人，可能作為
    詐欺取財之工具，用以收受及提領詐欺所得財物，且他人提
    領後即掩飾、隱匿詐欺所得財物之去向、所在，產生遮斷資
    金流動軌跡以逃避國家追訴、處罰之效果，仍基於幫助一般
    洗錢及詐欺取財之不確定故意，於民國109 年9 月24日18時
    10分許，在屏東縣○○市○○路00號之全家便利商店屏東民
    享店，依真實姓名年籍不詳、通訊軟體LINE名稱顯示「郭怡
    汝」、「謝瓅蓉」之詐騙集團成員指示，將其所申辦之中華
    郵政股份有限公司帳號000-00000000000000號帳戶（下稱郵
    局帳戶）、長治鄉農會帳號0000000-00-0000000號帳戶（下
    稱農會帳戶，與郵局帳戶合稱本案2 帳戶）之提款卡，以「
    店到店」方式，寄送予真實姓名年籍不詳、取件人名稱顯示
    「王威德」之詐騙集團成員，並依指示更改密碼，以此方式
    將本案2 帳戶之提款卡及密碼提供予詐騙集團使用（無證據
    證明詐騙集團成員未滿18歲，亦無證據證明係3 人以上或張
    頌翎對3 人以上有所認識）。嗣詐騙集團成員取得本案2 帳
    戶資料後，即共同意圖為自己不法之所有，基於一般洗錢、
    詐欺取財之犯意聯絡，分別於如附表編號1 至3 所示之時間
    ，以如附表編號1 至3 所示之方式，向如附表編號1 至3 所
    示之受騙者施用詐術，致如附表編號1 至3 所示之受騙者均
    陷於錯誤，分別於如附表編號1 至3 所示之時間，匯出如附
    表編號1 至3 所示之金額，至如附表編號1 至3 所示之帳戶
    。嗣因如附表編號1 至3 所示之受騙者發覺有異報警處理，
    循線查悉上情。
二、案經宋志鳳、張淳涵訴由屏東縣政府警察局屏東分局、臺中
    市政府警察局清水分局報告臺灣屏東地方檢察署檢察官偵查
    起訴。
    理  由
壹、證據能力部分：
    按被告以外之人於審判外之陳述，雖不符刑事訴訟法第159
    條之1 至之4 等4 條之規定，而經當事人於審判程序同意作
    為證據，法院審酌該言詞陳述或書面陳述作成時之情況，認
    為適當者，亦得為證據；當事人、代理人或辯護人於法院調
    查證據時，知有刑事訴訟法第159 條第1 項不得為證據之情
    形，而未於言詞辯論終結前聲明異議者，視為有前項之同意
    ，同法第159 條之5 定有明文。本判決所引下列供述證據，
    被告張頌翎於本院準備程序、審理時均同意有證據能力（本
    院卷第36、104 頁），且檢察官、被告於言詞辯論終結前，
    均未聲明異議，本院審酌相關言詞陳述或書面陳述作成時之
    情況，並無違法不當之情形或證明力明顯過低之瑕疵，依刑
    事訴訟法第159 條之5 規定，認均有證據能力。至其餘資以
    認定本案犯罪事實之非供述證據，經查無違反法定程序取得
    之情形，依刑事訴訟法第158 條之4 反面解釋，應均有證據
    能力。
貳、認定犯罪事實所憑之證據及理由：
一、訊據被告固坦承本案2 帳戶係其申辦，並於前述時、地寄出
    提款卡及依指示更改密碼等情，惟矢口否認有何幫助一般洗
    錢、詐欺取財犯行，辯稱：我也是被騙的。我主觀上是要找
    工作，沒有想拿到任何好處，我家境真的不好云云（本院卷
    35、121 頁）。
二、經查：
  ㈠本案2 帳戶為被告申辦，被告並於前述時、地，以前述方式
    ，將本案2 帳戶之提款卡寄送予真實姓名年籍不詳之詐騙集
    團成員，另依指示更改密碼，以此方式將其本案2 帳戶之提
    款卡及密碼提供予詐騙集團使用等情，業據被告於警詢、偵
    查、本院準備程序中自承在卷（警卷第3 至7 、107 至111
    頁；少連偵卷第11至17頁；偵卷第13至17頁；本院卷第35頁
    ），復有LINE對話擷圖附卷可佐（少連偵卷第19至73、77至
    137 頁），是此部分事實，足堪認定。
  ㈡詐騙集團成員於如附表編號1 至3 所示之時間、以如附表編
    號1 至3 所示之方式施用詐術，致如附表編號1 至3 所示之
    受騙者均陷於錯誤，依指示將如附表編號1 至3 所示之金額
    ，於如附表編號1 至3 所示之時間，匯款至如附表編號1 至
    3 所示之帳戶等情，亦據證人即受騙者陳瀅綺（起訴書誤載
    為陳瑩綺，應予更正）、宋志鳳、張淳涵於警詢中證述明確
    （警卷第25至28、63至67頁；少連偵卷第313 至316 頁），
    並有中華郵政股份有限公司109 年10月30日儲字第10902807
    95號函暨所附客戶基本資料、歷史交易明細、被告之郵政存
    簿儲金簿及長治鄉農會存款存摺封面照片、長治鄉農會109
    年11月18日屏長農信字第1090000779號函暨所附客戶基本資
    料、歷史交易明細（警卷第95至99、119 頁；少連偵卷第14
    1 至147 頁）、如附表編號1 至3 「其餘證據出處」欄所示
    之證據等件存卷足稽。是被告本案2 帳戶之提款卡及密碼，
    確遭上述詐騙集團成員用以作為詐騙之匯款工具，亦堪認定
    。
  ㈢按刑法上之故意，分為直接故意（或稱積極故意、確定故意
    ）與間接故意（或稱消極故意、不確定故意）二種。前者係
    指行為人主觀上明知其行為將發生某種犯罪事實，卻有使該
    犯罪事實發生之積極意圖而言。而後者，則指行為人並無使
    某種犯罪事實發生之積極意圖，但其主觀上已預見因其行為
    有可能發生該犯罪事實，惟縱使發生該犯罪事實，亦不違背
    其本意而容許其發生之謂。金融帳戶為個人理財之工具，攸
    關個人財務甚切，具有高度屬人性質，而持金融帳戶所為之
    交易行為，可自交易紀錄查得金流之來源去向，且將產生特
    定之法律效力及責任，縱係與本人具親密關係者欲借用個人
    帳戶，理性之出借者當確認其用途等事宜，以保障個人財產
    權益及法律責任。何況係將個人帳戶提供予不相識之人使用
    。蓋當今利用他人帳戶行詐欺之財產犯罪，以此掩飾犯罪者
    之真正身分避免遭緝獲之事層出不窮，政府機關亦多利用各
    類媒體廣為宣傳，社會上具一般智識程度之人對提供帳戶予
    不熟識之人使用，可能淪為詐騙集團行騙工具及掩飾犯罪所
    得之真正去向，以此避免該詐騙集團成員身分曝光之情，亦
    當知悉明瞭。是如未確認對方之真實姓名、年籍等身分資料
    ，並確保可掌控該帳戶，衡情一般人皆不願提供其個人所有
    之金融帳戶之提款卡及密碼等資料交付予素不相識者使用，
    此為一般客觀經驗法則（最高法院109 年度台上字第4551號
    判決意旨參照）。
  ㈣被告於偵查中供稱：我農會櫃檯存、提款的工作從108 年4
    月起做到109 年1 月離職等語（偵卷第15頁），於本院審理
    中供述：我申辦農會帳戶當時就在農會上班，當櫃檯作業人
    員，負責作業為領錢、存錢等。牆壁上會有貼一些洗錢的宣
    導。曾在農會看過洗錢的海報等語（本院卷第117 至118 頁
    ），已自承其提供帳戶資料前本即在農會任職，負責櫃檯存
    提款業務，期間約9 月，復曾接觸相關洗錢防制文宣。又被
    告於108 年4 月24日申辦農會帳戶時，長治鄉農會曾向其宣
    導「提供帳戶交詐騙集團使用，涉嫌違反刑法幫助詐欺罪，
    及或觸犯幫助洗錢罪，得處5 年以下有期徒刑」等語，有長
    治鄉農會110 年10月28日屏長農信字第1100000686號函暨所
    附開戶作業檢核表在卷可佐（本院卷第71至73頁），則依被
    告先前於農會上班之工作經驗，及農會人員於被告開戶時已
    向其宣導上情，可認被告於交付提款卡及密碼予真實身分不
    詳之人前，即已知其後果，被告於主觀上已預見其交付提款
    卡及密碼之行為，有可能幫助詐騙集團遂行詐欺及隱匿所詐
    得款項。
  ㈤觀諸被告與「郭怡汝」、「謝瓅蓉」之LINE對話紀錄，被告
    已向對方表示「想確定不是詐騙或者一些不合法的」、「怕
    被查有洗錢或者其他問題」、「之前有被類似的騙過」、「
    不能最後搞失蹤欸」、「以前被騙過超級害怕」、「確定沒
    問題確定合法」、「是怕最後有問題有法律問題或是被警察
    查之類的總總問題」、「最怕是這樣」、「以前被騙過沒有
    錢可以在（再）賠了」、「想想這個工作也算太好了吧」、
    「怎麼會有可以輕鬆賺錢的工作」、「俗話不是說天下沒有
    白癡（吃）的午餐嗎」、「就會覺得也太好」、「這麼簡單
    輕鬆賺錢大家都做這個就好啦」、「你不要搞失蹤欸哈哈」
    、「有些詐騙加了最後不見也會加了也是會刪掉呀」、「你
    不知道詐騙的人很可怕什麼都想的到」、「被騙過誰也不曉
    得騙人的人到底都想些什麼……當然會害怕」、「怎麼步驟
    有點像外面詐騙的步驟哈哈」等語（少連偵卷第23、27、29
    、43、45、51、53、63、73、89頁），可見被告不僅對於此
    所謂「工作」之異常處多有質疑，並提及擔心因此涉及詐騙
    、洗錢或其他不法，甚至稱其先前有被詐騙後對方搞失蹤之
    經驗，更可知其顯已預見提供提款卡及密碼可能遭用以洗錢
    、詐欺取財等非法用途，否則無從向對方表達上開內容。
  ㈥被告於寄出本案2 帳戶之提款卡前，本案2 帳戶之餘額均甚
    微，有中華郵政股份有限公司109 年10月30日儲字第109028
    0795號函所附歷史交易明細、長治鄉農會109 年11月18日屏
    長農信字第1090000779號函所附歷史交易明細在卷足稽（警
    卷第99頁；少連偵卷第147 頁），此與實務上常見幫助一般
    洗錢、詐欺取財案件之行為人在交付帳戶資料時，帳戶內僅
    有極少餘額之情形相符。被告亦於本院審理中坦言：帳戶寄
    出去前裡面都沒有錢，有錢的帳戶當然不會寄出去，裡面有
    錢寄出去，錢不就被領走等語（本院卷第119 至120 頁），
    可知被告早已思及若提供有存款之帳戶的提款卡及密碼，將
    蒙受損失，故選擇提供對其已無任何經濟價值之帳戶提款卡
    及密碼。再者，被告與「郭怡汝」、「謝瓅蓉」聯繫，卻將
    提款卡寄送給取件人「王威德」，屬其無法確認真實姓名、
    年籍之陌生人，被告對此等避免身分曝光之手法，應有所悉
    ，卻未為任何可以防止淪為詐騙集團洗錢、行騙工具之措施
    。可見被告係基於自身無何損失之心態，容任其本案2 帳戶
    提款卡、密碼被利用為犯一般洗錢、詐欺取財罪之工具。從
    而被告主觀上具有幫助犯一般洗錢、詐欺取財罪之不確定故
    意，堪可認定。
  ㈦被告於本院審理中供稱：我主觀上真的是要找工作，沒有想
    到後面會害到別人云云（本院卷第119 頁），然依據LINE對
    話紀錄，被告早已向對方表示「想確定不是詐騙或者一些不
    合法的」、「怕被查有洗錢或者其他問題」等語，前已敘及
    ，顯已思及恐涉及不法，其辯稱不知會害到別人云云，屬事
    後卸責之詞，尚無足採。
  ㈧準此，依被告曾任職農會櫃檯人員，辦理存提款業務，且曾
    接觸相關洗錢防制文宣之工作歷練與經驗，以及前述LINE對
    話中被告所表述之內容、本案2 帳戶資料寄出前餘額甚微等
    節，被告對任意提供金融帳戶資料予他人，極可能被利用作
    為財產犯罪之工具，且匯入該等帳戶之資金如遭提領，足以
    遮斷金流，當有所預見，猶不計後果率然為之，具有幫助犯
    一般洗錢、詐欺取財罪之不確定故意，堪可認定。
三、綜上所述，被告所辯，均不足採。本件事證明確，被告犯行
    堪以認定，應予論罪科刑。
參、論罪科刑：
一、按刑法第30條之幫助犯，係以行為人主觀上有幫助故意，客
    觀上有幫助行為，即對於犯罪與正犯有共同認識，而以幫助
    意思，對於正犯資以助力，但未參與實行犯罪之行為者而言
    。幫助犯之故意，除需有認識其行為足以幫助他人實現故意
    不法構成要件之「幫助故意」外，尚需具備幫助他人實現該
    特定不法構成要件之「幫助既遂故意」，惟行為人只要概略
    認識該特定犯罪之不法內涵即可，無庸過於瞭解正犯行為之
    細節或具體內容。此即學理上所謂幫助犯之「雙重故意」。
    金融帳戶乃個人理財工具，依我國現狀，申設金融帳戶並無
    任何特殊限制，且可於不同之金融機構申請多數帳戶使用，
    是依一般人之社會通念，若見他人不以自己名義申請帳戶，
    反而收購或借用別人之金融帳戶以供使用，並要求提供提款
    卡及告知密碼，則提供金融帳戶者主觀上如認識該帳戶可能
    作為對方收受、提領特定犯罪所得使用，對方提領後會產生
    遮斷金流以逃避國家追訴、處罰之效果，仍基於幫助之犯意
    ，而提供該帳戶之提款卡及密碼，以利洗錢實行，仍可成立
    一般洗錢罪之幫助犯。故行為人提供金融帳戶提款卡及密碼
    予不認識之人，固非屬洗錢防制法第2 條所稱之洗錢行為，
    不成立一般洗錢罪之正犯；然行為人主觀上如認識該帳戶可
    能作為收受、提領特定犯罪所得使用，他人提領後會產生遮
    斷資金流動軌跡以逃避國家追訴、處罰之效果，仍基於幫助
    之犯意而提供，則應論以幫助犯一般洗錢罪。又提供金融帳
    戶提款卡及密碼之行為人，因已將帳戶之提款卡及密碼等物
    件提供他人使用，失去對自己帳戶之實際管領權限，若無配
    合指示親自提款，即無收受、持有或使用特定犯罪所得之情
    形，且無積極之移轉或變更特定犯罪所得之行為，固非屬洗
    錢防制法第2 條第1 款、第3 款所稱之洗錢行為，然同條第
    2 款之掩飾、隱匿行為，目的在遮掩、粉飾、隱藏、切斷特
    定犯罪所得與特定犯罪間之關聯性，是此類洗錢行為須與欲
    掩飾、隱匿之特定犯罪所得間具有物理上接觸關係（事實接
    觸關係）。倘詐欺犯罪之正犯實行詐欺犯罪後，為掩飾、隱
    匿其犯罪所得財物之去向及所在，而令被害人將款項轉入其
    所持有、使用之他人金融帳戶，並由該詐欺犯罪正犯前往提
    領其犯罪所得款項得手，如能證明該帳戶內之款項係詐欺犯
    罪所得，因已被提領而造成金流斷點，該當掩飾、隱匿之要
    件，該詐欺犯罪正犯自成立一般洗錢罪之正犯（最高法院10
    9 年度台上字第5354號判決意旨參照）。查如附表編號1 至
    3 所示之匯入金額其後確均遭提領一空，不知去向、所在，
    有中華郵政股份有限公司109 年10月30日儲字第1090280795
    號函所附歷史交易明細、長治鄉農會109 年11月18日屏長農
    信字第1090000779號函所附歷史交易明細在卷足稽（警卷第
    99頁；少連偵卷第147 頁），因已被提領而造成金流斷點，
    足以掩飾、隱匿特定犯罪所得去向、所在，與洗錢防制法第
    2 條第2 款規定相符，該詐欺犯罪正犯自成立一般洗錢罪之
    正犯，被告則成立一般洗錢罪之幫助犯。
二、被告將本案2 帳戶之提款卡及密碼等帳戶資料，交由詐騙集
    團成員用以作為收受詐騙被害人所交付財物之犯罪工具，過
    程中無證據證明被告有直接參與詐欺取財之構成要件行為，
    充其量僅足認定係詐欺取財構成要件以外之幫助行為，尚難
    遽認與實行詐欺取財之詐騙集團成員間有犯意聯絡，而有參
    與或分擔詐欺取財之犯行。況使用他人帳戶犯罪者，本欲利
    用他人帳戶以隱瞞自己身分而逃避檢警追緝，是被告雖對使
    用其帳戶者，將利用其所交付之帳戶作為詐欺取財犯行之犯
    罪工具，有不確定故意，然其主觀上有無將使用該帳戶者所
    實施之詐欺取財犯行，視為己身犯行之共同犯意聯絡，實非
    無疑。是本案既無證據足資證明被告有共同詐欺取財之犯意
    聯絡及行為分擔，自應認被告將本案2 帳戶交由詐騙集團使
    用之犯行，僅止於幫助詐欺取財之犯意，而為詐欺取財構成
    要件以外之行為，故被告成立詐欺取財罪之幫助犯。
三、核被告所為，係犯刑法第30條第1 項、洗錢防制法第14條第
    1 項之幫助一般洗錢罪，及刑法第30條第1 項、第339 條第
    1 項之幫助詐欺取財罪。
四、被告以一提供本案2 帳戶之提款卡及密碼之行為幫助侵害如
    附表編號1 至3 所示受騙者之財產法益，並同時觸犯幫助一
    般洗錢罪及幫助詐欺取財罪，為想像競合犯，應依刑法第55
    條前段規定，從一較重之幫助一般洗錢罪處斷。
五、被告所為幫助一般洗錢犯行與已提起公訴之幫助詐欺取財犯
    行有裁判上一罪之關係，並於審判中經告知擴張之罪名（本
    院卷第103頁），為起訴效力所及，應併予審理。
六、被告前述犯行屬幫助犯，爰依刑法第30條第2 項規定，按正
    犯之刑減輕之。
七、爰審酌被告提供本案2 帳戶之提款卡及密碼供詐騙集團成員
    使用，致影響社會正常交易安全，被告本身雖未實際實行一
    般洗錢及詐欺取財之犯罪行為，但竟不顧政府近年來為查緝
    犯罪，大力宣導民眾勿輕率提供個人申辦之金融帳戶資料而
    成為詐騙集團之幫兇，仍交付帳戶資料與不識之他人犯罪使
    用，使金流產生斷點，追查趨於複雜，助長一般洗錢及詐欺
    取財犯罪，復使如附表編號1 至3 所示之受騙者分別受有財
    產上程度不一之損害，總計新臺幣159,940 元，又未達成和
    解、調解或賠償所受損害，及否認犯行之態度，應為不利之
    考量。惟念及被告未直接參與一般洗錢及詐欺取財犯行，其
    惡性及犯罪情節較為輕微。兼衡其犯罪動機、目的、手段、
    於本院審理中自陳之生活狀況、智識程度（本院卷第120 頁
    ）、造成財產法益與社會整體金融體系之受損程度等一切情
    狀，量處如主文所示之刑，併科罰金部分並諭知如主文所示
    之易服勞役折算標準。
肆、沒收：
一、按犯洗錢防制法第14條之罪，其所移轉、變更、掩飾、隱匿
    、收受、取得、持有、使用之財物或財產上利益，沒收之，
    洗錢防制法第18條第1 項前段定有明文。惟該法條並未規定
    不問屬於犯罪行為人與否均沒收之，自仍以屬於被告所有者
    為限，始應予以沒收。查如附表編號1 至3 所示之匯入金額
    均遭提領一空，已如前述，無證據證明屬於被告所有，無從
    依前開規定宣告沒收所匯入之款項。
二、另卷內無證據可認被告有實際分得犯罪所得，無從宣告沒收
    犯罪所得。
據上論斷，應依刑事訴訟法第299 條第1 項前段，洗錢防制法第
14條第1 項，刑法第11條前段、第30條第1 項前段、第2 項、第
339 條第1 項、第55條、第42條第3 項，刑法施行法第1 條之1
第1 項，判決如主文。
本案經檢察官陳建州提起公訴，檢察官王光傑到庭執行職務。
中    華    民    國   111    年    1     月    13    日
                  刑事第三庭    審判長法  官  鍾佩真
                                      法  官  黃虹蓁
                                      法  官  楊子龍
以上正本證明與原本無異。
如不服本判決應於收受判決後20日內向本院提出上訴書狀，並應
敘述具體理由；其未敘述上訴理由者，應於上訴期間屆滿後20日
內向本院補提理由書（均須按他造當事人之人數附繕本）「切勿
逕送上級法院」。
中    華    民    國   111    年    1     月    13    日
                                      書記官  邱鴻善
附錄論罪科刑法條：
洗錢防制法第14條
有第二條各款所列洗錢行為者，處七年以下有期徒刑，併科新臺
幣五百萬元以下罰金。
前項之未遂犯罰之。
前二項情形，不得科以超過其特定犯罪所定最重本刑之刑。
刑法第339 條
意圖為自己或第三人不法之所有，以詐術使人將本人或第三人之
物交付者，處五年以下有期徒刑、拘役或科或併科五十萬元以下
罰金。
以前項方法得財產上不法之利益或使第三人得之者，亦同。
前二項之未遂犯罰之。
附表：
┌──┬───┬──────────────┬────┬─────┬──────────┐
│編號│受騙者│詐騙方式                    │匯款時間│匯入金額（│其餘證據出處        │
│    │      │                            │        │新臺幣，不│                    │
│    │      │                            │        │含手續費）│                    │
├──┼───┼──────────────┼────┼─────┼──────────┤
│1   │陳瀅綺│詐騙集團成員於民國109 年9 月│109 年9 │49,985元、│①臺中市政府警察局清│
│    │（未提│27日15時許，撥打電話予陳瀅綺│月27日18│49,985元  │  水分局安寧派出所陳│
│    │出告訴│，假冒網購業者，佯稱：訂單錯│時56分許│          │  報單              │
│    │）    │誤，需依指示更正訂單云云，陳│、同日19│          │②內政部警政署反詐騙│
│    │      │瀅綺因而陷於錯誤，依指示於右│時許    │          │  諮詢專線紀錄表    │
│    │      │列時間匯款右列金額至郵局帳戶│        │          │③受理詐騙帳戶通報警│
│    │      │。                          │        │          │  示簡便格式表      │
│    │      │                            │        │          │④金融機構聯防機制通│
│    │      │                            │        │          │  報單              │
│    │      │                            │        │          │⑤台中銀行網路銀行臺│
│    │      │                            │        │          │  幣付款交易結果通知│
│    │      │                            │        │          │⑥受理刑事案件報案三│
│    │      │                            │        │          │  聯單              │
│    │      │                            │        │          │⑦受理各類案件紀錄表│
│    │      │                            │        │          │（警卷第17、29、31、│
│    │      │                            │        │          │35、45、49、51頁）  │
├──┼───┼──────────────┼────┼─────┼──────────┤
│2   │宋志鳳│詐騙集團成員於109 年9 月27日│109 年9 │29,985元（│①基隆市警察局第二分│
│    │（提出│20時34分許，撥打電話予宋志鳳│月27日21│起訴書誤載│  局東光派出所陳報單│
│    │告訴）│，假冒網購業者，佯稱：訂單錯│時29分許│為30,000元│②受理刑事案件報案三│
│    │      │誤，需依指示更正訂單云云，宋│        │，應予更正│  聯單              │
│    │      │志鳳因而陷於錯誤，依指示於右│        │）        │③受理各類案件紀錄表│
│    │      │列時間匯款右列金額至郵局帳戶│        │          │④內政部警政署反詐騙│
│    │      │。                          │        │          │  諮詢專線紀錄表    │
│    │      │                            │        │          │⑤受理詐騙帳戶通報警│
│    │      │                            │        │          │  示簡便格式表      │
│    │      │                            │        │          │⑥金融機構聯防機制通│
│    │      │                            │        │          │  報單              │
│    │      │                            │        │          │⑦國泰世華銀行自動櫃│
│    │      │                            │        │          │  員機交易明細表    │
│    │      │                            │        │          │⑧郵政存簿儲金簿封面│
│    │      │                            │        │          │  、交易明細        │
│    │      │                            │        │          │⑨宋志鳳遭詐騙案通聯│
│    │      │                            │        │          │  擷圖              │
│    │      │                            │        │          │（警卷第61、69至77、│
│    │      │                            │        │          │81、87至91頁）      │
├──┼───┼──────────────┼────┼─────┼──────────┤
│3   │張淳涵│詐騙集團成員於109 年9 月27日│109 年9 │29,985元  │①臺北市政府警察局大│
│    │（提出│21時24分許，撥打電話予張淳涵│月27日23│          │  安分局安和路派出所│
│    │告訴）│，假冒網購業者，佯稱：訂單錯│時4分許 │          │  陳報單            │
│    │      │誤，需依指示更正訂單云云，張│        │          │②台新銀行自動櫃員機│
│    │      │淳涵因而陷於錯誤，依指示於右│        │          │  交易明細          │
│    │      │列時間匯款右列金額至農會帳戶│        │          │③內政部警政署反詐騙│
│    │      │。                          │        │          │  諮詢專線紀錄表    │
│    │      │                            │        │          │④受理詐騙帳戶通報警│
│    │      │                            │        │          │  示簡便格式表      │
│    │      │                            │        │          │⑤受理刑事案件報案三│
│    │      │                            │        │          │  聯單              │
│    │      │                            │        │          │（少連偵卷第311、319│
│    │      │                            │        │          │、321、331、341頁） │
└──┴───┴──────────────┴────┴─────┴──────────┘